臺灣臺中地方法院刑事判決　　　　　　 100年度訴字第1954號
公　訴　人　臺灣臺中地方法院檢察署檢察官
被　　　告　杜孟帆
指定辯護人　本院公設辯護人　陳秋靜
上列被告因毒品危害防制條例案件，經檢察官提起公訴（100年
度偵字第8988號），本院判決如下：
    主    文
杜孟帆犯如附表編號一至五所示之罪，各判處如附表編號一至五
所示之刑（含主刑、從刑）。應執行有期徒刑肆年，扣案之第三
級毒品愷他命陸包（均含包裝袋，壹包驗餘淨重肆捌點陸參公克
；伍包驗駼淨重貳肆壹點參壹公克）、電子秤壹台、 ANYCALL品
牌門號0000000000行動電話壹支均沒收；未扣案之販賣第三級毒
品所得共計新臺幣參萬捌仟伍佰元沒收之，如全部或一部不能沒
收時，以其財產抵償之。
    犯罪事實
一、杜孟帆明知愷他命係毒品危害防制條例第 2條第2項第3款所
    列管之第三級毒品，不得非法持有（純質淨重超過20公克以
    上者）、販賣，竟基於販賣第三級毒品愷他命以營利之犯意
    ，向綽號「聖育」之男子購入第三級毒品愷他命，由陳盈達
    以公共電話撥打杜孟帆所有之行動電話門號0000000000號聯
    繫毒品交易事宜後，分別於(一)民國100年3月中旬某日；(二)同
    年月下旬某日；(三)同年4月5日上午8時許，在台中市○○路
    與篤行路交岔路口，販賣價格依序為新台幣（下同）13,000
    元、13,000元、12,500元，各50公克之第三級毒品愷他命予
    陳盈達，並收受陳盈達交付之同額金錢完成交易（附表編號
    一至三）。
二、又杜孟帆明知愷他命係經行政院衛生署公告屬管制藥品管理
    條例第 3條規定之第三級管制藥品，除依藥事法相關規定核
    准製造之針劑外，係屬藥事法第20條第 1款所稱未經核准擅
    自製造之偽藥，依法不得轉讓，竟於100年4月15日23時許，
    在其台中市○區○○路 358之1巷52號5樓住處，將摻有第三
    級毒品愷他命之香菸 1支無償轉讓予吳承閔施用（附表編號
    四）。
三、又警方於100年4月15日23時30分許，在台中市○○區○○路
    與中清路口，發現陳盈達形跡可疑，乃上前盤查，陳盈達見
    狀主動自其褲袋中取出第三級毒品愷他命1小包（毛重1.3公
    克），並供出其毒品來源為綽號「帥哥」之男子（即杜孟帆
    ），警方於是撥打陳盈達所供稱之門號0000000000號行動電
    話，由陳盈達向杜孟帆佯稱欲購買第三級毒品愷他命，並約
    定在台中市○區○○路與英才路交岔路口交付毒品。嗣杜孟
    帆於同年 4月16日凌晨零時10分許，依約至上開路口準備進
    行交易時，為在場埋伏之員警查獲（附表編號五），杜孟帆
    自行由褲袋中取出第三級毒品愷他命1包（含袋毛重50.45公
    克、純質淨重48.77公克，驗餘淨重48.63公克）交警查扣。
    同日凌晨零時20分許，杜孟帆帶同警方前往其上開住處搜索
    ，當場查獲甫施用完第三級毒品愷他命之友人吳承閔，並扣
    得杜孟帆所有之第三級毒品愷他命 5包（含袋毛重共247.97
    公克、純質淨重241.39公克，驗餘淨重241.31公克）及其所
    有供犯毒所用之電子秤1台、ANYCALL品牌門號0000000000手
    機1支，而循線查悉上情。
四、案經臺中市政府警察局第二分局報告臺灣臺中地方法院檢察
    署檢察官偵查起訴。
    理    由
壹、證據能力之說明：
一、按被告以外之人於審判外之言詞或書面陳述，除法律有規定
    者外，不得作為證據，刑事訴訟法第159條第1項固有明文，
    惟被告以外之人於審判外之陳述，雖不符同法第159條之1至
    第159條之4規定，但經當事人於審判程序同意作為證據，法
    院審酌該言詞陳述或書面陳述作成時之情況，認為適當者，
    亦得為證據，當事人、代理人或辯護人於法院調查證據時，
    知有第159條第1項不得為證據之情形，而未於言詞辯論終結
    前聲明異議者，視為有前項之同意，同法第159條之5亦規定
    甚明。查本判決後開引用被告以外之人於審判外之陳述（包
    含書面陳述），皆屬傳聞證據，惟公訴人、被告及辯護人雖
    知上開證據資料為傳聞證據，仍同意列為證據引用，並於本
    院審判期日中對各該證據資料表示無意見而不予爭執，迄至
    言詞辯論終結前亦未聲明異議，本院審酌上開證據資料製作
    時之情況尚無違法不當等瑕疵，且與本案具有關連性，認為
    以之作為證據應屬適當，揆諸前開規定，認該等供述證據均
    具有證據能力。
二、按被告以外之人於偵查中向檢察官所為陳述，除顯有不可信
    之情況者外，得為證據，刑事訴訟法第 159條之1第2項定有
    明文。本案所引用證人於檢察官偵查中作證時具結所為之陳
    述，並無任何不法取供情形，被告及辯護人於本院審理時亦
    未聲請詰問該證人，本院復未發現其陳述有何顯不可信情況
    ，揆諸上開說明，該證人於偵查中之證言自具有證據能力。
三、按除法律另有規定外，實施刑事訴訟程序之公務員因違背法
    定程序取得之證據，其有無證據能力之認定，應審酌人權保
    障及公共利益之均衡維護，刑事訴訟法第158條之4定有明文
    。本案所引用之非供述證據，並無證據證明係實施刑事訴訟
    程序之公務員違背法定程序所取得，自應認具有證據能力。
貳、實體部分：
一、認定犯罪事實所憑之證據及理由：
（一）上開犯罪事實，業據被告於警詢、偵查及本院審理時坦承
      不諱，核與證人陳盈達於警詢時陳述、吳承閔於警詢及偵
      查中證述情節相符，並有員警職務報告書、現場蒐證照片
      （警卷第 96至100頁）、台中市警察局第二分局搜索扣押
      筆錄、扣押物品目錄表、扣押物品清單附卷可稽，且有第
      三級毒品愷他命共 6包（其中1包含袋毛重50.45公克、純
      質淨重48.77公克，驗餘淨重48.63公克；另 5包含袋毛重
      共247.97公克、純質淨重241.39公克，驗餘淨重241.31公
      克）、電子秤1台、ANYCALL品牌門號0000000000行動電話
      1 支扣案足憑，而前開扣案之愷他命送驗結果，確檢出第
      三級毒品愷他命（Ketamine，又稱Ｋ他命）成分，有內政
      部警政署刑事警察局100年5月10日刑鑑字第1000059004號
      鑑定書1件在卷可佐（見偵卷第61頁）。
（二）衡以近年來毒品濫用，危害國民健康與社會安定日益嚴重
      ，治安機關對於販賣或施用毒品之犯罪行為，無不嚴加查
      緝，各傳播媒體對於政府大力掃毒之決心亦再三報導，已
      使毒品不易取得且物稀價昂，苟於有償販賣第三級毒品愷
      他命之交易過程中無利可圖，自無甘冒被取締移送法辦且
      判處重刑之危險而平白從事第三級毒品愷他命買賣之理，
      是其販入之價格必較其販出之價格為低，而有從中賺取買
      賣價差牟利之意圖及事實，應屬合理認定。又販賣毒品愷
      他命係違法行為，非可公然為之，毒品愷他命亦無公定價
      格，係可任意分裝增減分量，且每次買賣之價格、數量，
      亦隨時依雙方之關係深淺、資力、需求量、對行情之認知
      、來源是否充裕、查緝是否嚴緊、購買者被查獲時供述購
      買對象之可能風險之評估等因素，而異其標準，機動調整
      ，非可一概論之。從而販賣之利得，除非經行為人詳細供
      出各次所販賣毒品之進價及售價，且數量俱臻明確外，實
      難察得其交易實情，然販賣者從價差或量差中牟利，方式
      雖異，惟其販賣行為在意圖營利則屬同一。從而，舉凡有
      償交易，除足以反證其確係另基於某種非圖利本意之關係
      外，通常尚難因無法查悉其精確之販入價格，作為是否高
      價賣出之比較，諉以無營利之意思而阻卻販賣犯行之追訴
      。本件販賣第三級毒品愷他命之犯行屬重罪，被告與陳盈
      達間又無特殊情誼，如於買賣之過程中無利可圖，被告何
      必甘冒觸犯刑罰之高度風險幫助他人取得毒品，是依一般
      經驗法則，堪信被告各次販賣第三級毒品愷他命時，確有
      從中賺取買賣價差，而有牟利之意圖甚明。綜上足認被告
      自白與事實相符，本案事證明確，被告犯行洵堪認定，應
      依法論科。
二、論罪科刑：
（一）查愷他命為毒品危害防制條例第 2條第2項第3款所列管之
      第三級毒品，不得非法持有（純質淨重超過20公克以上者
      ）、販賣。是核被告如犯罪事實欄一之(一)(二)(三)所為販賣愷
      他命予陳盈達之行為，均係犯毒品危害防制條例第4條第3
      項之販賣第三級毒品既遂罪；如犯罪事實欄三所為販賣愷
      他命予陳盈達之行為，雖陳盈達意在協助辦案，無實際購
      買真意，惟被告則有販毒故意，且依約攜帶毒品前往交付
      ，即已著手實施販毒行為，但因警察埋伏在側，伺機逮捕
      ，事實上其二人不能真正完成買賣毒品之行為，應僅論以
      販賣毒品未遂罪（最高法院85年度第 4次刑事庭會議參照
      ），故被告此部分行為係犯毒品危害防制條例第4條第3項
      、第 6項之販賣第三級毒品未遂罪。又被告販賣第三級毒
      品愷他命前，意圖販賣而持有第三級毒品愷他命且純質淨
      重均超過20公克以上之低度行為，均為販賣之高度行為所
      吸收，不另論罪。此外，犯罪事實欄三所載之犯罪事實業
      據記載於檢察官起訴書，雖起訴書漏引毒品危害防制條例
      第4條第6項之販賣第三級毒品未遂罪規定，惟此部分究屬
      起訴範圍所及，嗣並經公訴人於本院審理時補列該起訴法
      條，本院自得予以論罪科刑，附此敘明。
（二）又查愷他命（Ketamine）成分應屬藥品管理，同時列屬管
      制藥品管理條例第 3條所稱之第三級管制藥品，亦係毒品
      危害防制條例第 2條所規範之第三級毒品；但尚未列屬藥
      事法第22條第1項第1款所稱經行政院衛生署明令公告禁止
      製造、調劑、輸入、輸出、販賣或陳列之毒害藥品之禁藥
      ，有行政院衛生署98年2月2日衛署藥字第0980001757號函
      釋在案。但藥品之製造或輸入或調劑，應依相關法令規定
      辦理，目前實務上經行政院衛生署核准登記之愷他命製劑
      ，僅單方注射 1種，本案被告所轉讓予吳承閔之愷他命係
      可摻入香煙中之結晶或粉末，顯非注射製劑，又無合法來
      源證明，自非合法製造，應屬違法製造之偽藥。且毒品之
      範圍尚包括影響精神物質與其製品，而藥事之管理，亦非
      僅止於藥品之管理，毒品未必係經公告之禁藥，禁藥亦未
      必為毒品，毒品危害防制條例與藥事法二者，並無必然之
      特別法與普通法關係，故除轉讓毒品之數量達行政院依毒
      品危害防制條例第8條第6項規定所訂之標準，經依法加重
      該條第2項法定刑後，較藥事法第83條第1項法定刑為重之
      情形外，因藥事法第83條第1項係於93年4月21日修正公布
      ，同年月23日施行，為毒品危害防制條例第8條第6項之後
      法，且為重法，依「重法優於輕法」、「後法優於前法」
      等法理，除轉讓第一級毒品，應適用毒品危害防制條例第
      8條第1項外，轉讓第二、三、四級毒品自應優先適用藥事
      法處斷（最高法院97年度台上字第3490號判決、97年度台
      非字第 397號判決、臺灣高等法院暨所屬法院94年及97年
      法律座談會刑事類第8號提案及第2號臨時結論意旨參照）
      。本案被告轉讓予證人吳承閔施用之愷他命因僅係少許摻
      入香煙中，其數量尚未逾公告標準，是無法定加重事由，
      依法條競合，以上開說明之適用法則，應適用較重之後法
      論以藥事法第 83條第1項之轉讓偽藥罪。又依毒品危害防
      制條例第 11條第5項規定，單純持有第三級毒品愷他命須
      達純質淨重20公克以上者，始予論罪處罰。本案被告轉讓
      予吳承閔之愷他命數量，就上開論述，顯未達法定處刑標
      準，是其轉讓前持有愷他命之行為，無論罪之必要，附此
      敘明。
（三）刑法於94年2月2日修正公布，刪除第56條所定連續犯之規
      定，自95年7月1日施行。而基於概括犯意連續多次販賣毒
      品之行為，於刑法修正刪除連續犯規定之前，均依連續犯
      論以一罪。此次刑法第56條修正理由之說明謂：「對繼續
      犯同一罪名之罪者，均適用連續犯之規定論處，不無鼓勵
      犯罪之嫌，亦使國家刑罰權之行使發生不合理之現象。」
      ；「基於連續犯原為數罪之本質及刑罰公平原則之考量，
      爰刪除有關連續犯之規定。」等語，即係將本應各自獨立
      評價之數罪，回歸本來就應賦予複數法律效果之原貌。而
      所謂集合犯是指立法者所制定之犯罪構成要件中，本就預
      定有數個同種類之行為將反覆實行之犯罪而言，將各自實
      現犯罪構成要件之反覆多數行為，解釋為集合犯，而論以
      一罪。是以對於集合犯，必須從嚴解釋，以符合立法本旨
      。觀諸毒品危害防制條例所定之販賣毒品罪之構成要件文
      義，實無從認定立法者本即預定該犯罪之本質，必有數個
      同種類行為而反覆實行之集合犯行，故販賣毒品罪，難認
      係集合犯。因此，就刑法修正施行後多次販賣毒品之犯行
      ，採一罪一罰，始符合立法本旨（最高法院96年度臺上字
      第6048號判決參照）。是被告所犯上開三次販賣第三級毒
      品愷他命既遂、一次販賣第三級毒品愷他命未遂、一次轉
      讓愷他命偽藥之行為，犯意各別，行為互殊，應予分論併
      罰。
（四）被告犯罪事實欄三所載犯行，已著手於犯罪行為之實行而
      不遂，為未遂犯，爰依刑法第25條第2項規定減輕其刑。
（五）又被告就各次販賣第三級毒品犯行，在偵查及審判中均自
      白其犯罪，爰依毒品危害防制條例第17條第 2項之規定均
      減輕其刑，犯罪事實欄三所載販賣第三級毒品愷他未遂罪
      部分則依法遞減之。惟被告轉讓愷他命予吳承閔之犯行，
      係依藥事法第83條第 1項之轉讓偽藥罪論處，故不得另依
      毒品危害防制條例第17條之規定，減輕其刑（臺灣高等法
      院暨所屬法院98年法律座談會刑事類第16號提案結論參照
      ）。另按毒品危害防制條例第17條第 1項規定「犯第四條
      至第八條、第十條或第十一條之罪，供出毒品來源，因而
      查獲其他正犯或共犯者，減輕或免除其刑」，其所稱「供
      出毒品來源，因而查獲其他正犯或共犯」，係指被告供出
      毒品來源之對向性正犯，或與其具有共同正犯、共犯（教
      唆犯、幫助犯）關係之毒品由來之人之相關資料，諸如其
      前手或共同正犯、共犯之姓名、年籍、住居所或其他足資
      辨別之特徵等，使調查或偵查犯罪之公務員得據以對之發
      動調查或偵查程序，並因此而確實查獲其人、其犯行而言
      （最高法院99年度台上字第7603號判決意旨參照）。本案
      被告雖於警詢時供稱毒品係向綽號「聖育」之男子購買，
      該男子手機電話號碼為0000000000，惟經向臺灣臺中地方
      法院檢察署查證結果，被告並無因供出毒品來源而查獲其
      他正犯或共犯之情形，有該署100年 8月22日中檢輝周100
      蒞6019字第111634號函足憑，是被告無依毒品危害防制條
      例第17條第1項規定減輕其刑之適用，亦附此敘明。
（六）爰審酌被告為圖私利販賣毒品，戕害他人健康，違反國家
      禁令，助長社會上施用毒品之不良風氣，對社會治安所生
      危害非輕，惟其本案販賣之對象僅有 1名、數量、所得非
      多，且犯罪後已坦承犯行，足認其有悔意，態度尚稱良好
      等一切情狀，分別量處如附表編號一至五所示之主刑，並
      合併定其應執行刑如主文所示之刑，以資懲儆。公訴人具
      體求處應執行刑有期徒刑12年，稍有過重，併予敘明。
（七）沒收部分：
    1.依毒品危害防制條例第18條第 1項前段之規定，應予沒收
      銷燬之毒品，以經查獲之第一、二級毒品為限；同條項後
      段復規定查獲之第三、四級毒品，無正當理由而擅自持有
      者，沒入銷燬之。且觀諸本條於92年7月9日修正之立法理
      由略以：持有或施用笫三、四級毒品因不構成犯罪，配合
      本條例第 11條之1，業已增列無正當理由不得擅自持有第
      三、四級毒品及製造或施用毒品器具之規定，於第 1項中
      段予以修正為「查獲之笫三、四級毒品及製造或施用毒品
      之器具，無正當理由而擅自持有者，均沒入銷燬之」，從
      而倘係查獲製造、運輸、販賣、意圖販賣而持有、以非法
      方法使人施用、引誘他人施用或轉讓第三、四級毒品，既
      屬同條例相關法條明文規定處罰之犯罪行為，即非該條項
      應依行政程序沒入銷燬之範圍。又同條例第 19條第1項所
      定「供犯罪所用或因犯罪所得之物」，係指犯第4條至第9
      條、第12條、第13條或第14條第1項、第2項之罪所用或所
      得之物，不包括毒品本身在內，是尚不得援用此項規定為
      第三、四級毒品之沒收依據。再同條例對於查獲之製造、
      運輸、販賣、意圖販賣而持有、以非法方法使人施用、引
      誘他人施用及轉讓第三、四級毒品之沒收，並無特別規定
      ，如其行為已構成犯罪，則該毒品即屬不受法律保護之違
      禁物，應回歸刑法之適用，依刑法第38條第1項第1款之規
      定沒收之，始為適法（最高法院95年度台上字第 911號、
      96年度台上字第727、728號判決意旨參照）。又按以營利
      為目的販入毒品，經多次販賣後，持有剩餘毒品被查獲者
      ，其各次販賣毒品行為如併合處罰，該持有剩餘毒品之低
      度行為，應僅為最後一次販賣毒品之高度行為所吸收，不
      另論罪。故就該查獲之剩餘毒品，祗能於最後一次之販賣
      毒品罪宣告沒收銷燬，不得於各次販賣毒品罪均宣告沒收
      銷燬。（最高法院97年度台上字第4441號、98年度台上字
      第5104判決意旨參照）。查被告係欲於犯罪事實欄三所示
      之最後一次販賣第三級毒品愷他命予證人陳盈達時為警查
      獲，並當場自被告身上扣得愷他命1包（含袋毛重50.45公
      克、純質淨重48.77公克，驗餘淨重48.63公克），隨即至
      其住處再扣得愷他命 5包（含袋毛重共247.97公克、純質
      淨重241.39公克，驗餘淨重241.31公克），而愷他命係管
      制之第三級毒品，屬違禁物，其包裝用之塑膠袋，以現今
      採行之鑑驗方式，包裝袋仍會殘留微量毒品而無法將之完
      全析離，應視同愷他命毒品之一部，屬違禁物，均應依刑
      法第38條第1項第1款之規定，在被告所犯最後一次販賣第
      三級毒品未遂罪即附表編號五所示部分宣告沒收。
    2.扣案之ANYCALL品牌門號0000000000號行動電話1支、電子
      秤 1台，均係被告所有，並供其販賣第三級毒品所用之物
      ，業據被告供述在卷，應依毒品危害防制條例第19條第 1
      項規定於各該次販賣第三級毒品之部分諭知沒收。又上開
      物品均已扣案，自無同條項後段「全部或一部不能沒收時
      ，追徵其價額或以其財產抵償之」之問題。
    3.又按毒品危害防制條例第19條第 1項前段規定，係採義務
      沒收主義，故販賣毒品所得之對價，不問其中成本若干，
      利潤多少，均應全部諭知沒收，貫徹政府查禁煙毒之決心
      ，以符立法本旨（最高法院91年度台上字第2419號、96年
      度台上字第2331、5551號判決意旨參照）；且該條文並未
      特別規定「不問屬於犯人與否，沒收之」，是「其供犯罪
      所用或因犯罪所得之財物」仍應適用刑法第38條第 3項前
      段，以屬於犯人所有者為限，始應予沒收。又毒品危害防
      制條例第19條第1項規定，犯同條例第4條之罪者，其供犯
      罪所用或因犯罪所得之財物，均沒收之，如全部或一部不
      能沒收時，追徵其價額或以其財產抵償之。該規定性質上
      係沒收之補充規定。其屬於本條所定沒收之標的，如得以
      直接沒收者，判決主文僅宣告沒收即可，不生「追徵其價
      額」或「以其財產抵償之」問題，須沒收之標的全部或一
      部不能沒收時，始生「追徵其價額」或「以其財產抵償之
      」選項問題。而「追徵其價額」或「以其財產抵償之」係
      屬兩種選項，分別針對現行貨幣以外之其他財產與現行貨
      幣而言。本規定所稱「追徵其價額」者，係指所沒收之物
      為金錢以外之其他財物而無法沒收時，因其實際價值不確
      定，應追徵其價額，使其繳納與原物相當之價額，並無以
      其財產抵償之問題。倘嗣後追徵其金錢價額，不得結果而
      須以其財產抵償者，要屬行政執行機關依強制執行之法律
      之執行問題，即無不能執行之情形，自毋庸諭知「或以其
      財產抵償之」。如不能沒收之沒收標的為金錢時，因價值
      確定，判決主文直接宣告「以其財產抵償之」即可，不發
      生追徵價額之問題（最高法院99年度第 5次刑事庭會議決
      議意旨參照）。查被告就犯罪事實欄一之(一)(二)(三)（附表編
      號一至三）所示之販賣第三級毒品愷他命所得，未經扣押
      在案，爰均依毒品危害防制條例第19條第 1項之規定，於
      各該次販賣第三級毒品項下諭知沒收之，如全部或一部不
      能沒收時，以被告財產抵償之。
    4.另扣案之 NOKIA廠牌門號0000000000號、ALCTEL廠牌門號
      0000000000行動電話機具 2支，未用於本案販毒使用，計
      算機1台係被告家中平日所用，記帳簿1本係被告賭博記帳
      用，易利信廠牌0000000000門號之行動電話 1支，則非被
      告所有，均據被告供陳在卷，復查無積極證據足認係本件
      供犯罪所用之物，依罪疑唯有利於被告認定之原則，該等
      扣案物品因與本案犯行無任何關連，爰不併予宣告沒收。
      又扣案之第二級毒品MDMA搖頭丸 4包，係被告是否另涉販
      賣第二級毒品罪嫌之證物（此部分業據臺灣臺中地方法院
      檢察署檢察官以同偵字案號為不起訴處分在案），亦與本
      案無涉，併此敘明。
據上論斷，應依刑事訴訟法第299條第1項前段，毒品危害防制條
例第4條第3項、第6項、第17條第2項、第19條第 1項，藥事法第
83條第1項，刑法第11條、第25條第2項、第38條第1項第1款、第
51條第5款、第9款、第70條，判決如主文。
中    華    民    國   100    年    10    月    12    日
                  刑事第四庭   審判長法  官  吳進發
                                     法  官  李婉玉
                                     法  官  黃綵君
以上正本證明與原本無異。
如不服本判決應於收受判決後10日內向本院提出上訴書狀，並應
敘述具體理由；其未敘述上訴理由者，應於上訴期間屆滿後20日
內向本院補提理由書（均須按他造當事人之人數附繕本）「切勿
逕送上級法院」。
                                     書記官  吳慕先
中    華    民    國   100    年    10    月    12    日
附錄論罪科刑法條全文
毒品危害防制條例第4條：
製造、運輸、販賣第一級毒品者，處死刑或無期徒刑；處無期徒
刑者，得併科新臺幣二千萬元以下罰金。
製造、運輸、販賣第二級毒品者，處無期徒刑或七年以上有期徒
刑，得併科新臺幣一千萬元以下罰金。
製造、運輸、販賣第三級毒品者，處五年以上有期徒刑，得併科
新臺幣七百萬元以下罰金。
製造、運輸、販賣第四級毒品者，處三年以上十年以下有期徒刑
，得併科新臺幣三百萬元以下罰金。
製造、運輸、販賣專供製造或施用毒品之器具者，處一年以上七
年以下有期徒刑，得併科新臺幣一百萬元以下罰金。
前五項之未遂犯罰之。
毒品危害防制條例第17條：
犯第四條至第八條、第十條或第十一條之罪，供出毒品來源，因
而查獲其他正犯或共犯者，減輕或免除其刑。
犯第四條至第八條之罪於偵查及審判中均自白者，減輕其刑。
藥事法第83條：
明知為偽藥或禁藥，而販賣、供應、調劑、運送、寄藏、牙保、
轉讓或意圖販賣而陳列者，處七年以下有期徒刑，得併科新臺幣
五百萬元以下罰金。
犯前項之罪，因而致人於死者，處七年以上有期徒刑，致重傷者
，處三年以上十二年以下有期徒刑。
因過失犯第一項之罪者，處二年以下有期徒刑、拘役或科新臺幣
三十萬元以下罰金。
第一項之未遂犯罰之。
附表
┌──┬─────┬────────┬─────────────────────┐
│編號│犯罪事實  │罪名，主刑科刑  │從  刑                                    │
├──┼─────┼────────┼─────────────────────┤
│ 一 │如犯罪事實│杜孟帆販賣第三級│扣案之ANYCALL品牌門號0000000000行動電話壹 │
│    │欄一之(一)  │毒品，處有期徒刑│支、電子秤壹台均沒收；未扣案之販賣第三級毒│
│    │          │貳年陸月。      │品所得新臺幣壹萬參仟元沒收之，如全部或一部│
│    │          │                │不能沒收時，以其財產抵償之。              │
├──┼─────┼────────┼─────────────────────┤
│ 二 │如犯罪事實│杜孟帆販賣第三級│扣案之ANYCALL品牌門號0000000000行動電話壹 │
│    │欄一之(二)  │毒品，處有期徒刑│支、電子秤壹台均沒收；未扣案之販賣第三級毒│
│    │          │貳年陸月。      │品所得新臺幣壹萬參仟元沒收之，如全部或一部│
│    │          │                │不能沒收時，以其財產抵償之。              │
├──┼─────┼────────┼─────────────────────┤
│ 三 │如犯罪事實│杜孟帆販賣第三級│扣案之ANYCALL品牌門號0000000000行動電話壹 │
│    │欄一之(三)  │毒品，處有期徒刑│支、電子秤壹台均沒收；未扣案之販賣第三級毒│
│    │          │貳年陸月。      │品所得新臺幣壹萬貳仟伍佰元沒收之，如全部或│
│    │          │                │一部不能沒收時，以其財產抵償之。          │
│    │          │                │                                          │
├──┼─────┼────────┼─────────────────────┤
│ 四 │如犯罪事實│杜孟帆明知為偽藥│（空白）                                  │
│    │欄二      │而轉讓，處有期徒│                                          │
│    │          │刑參月。        │                                          │
├──┼─────┼────────┼─────────────────────┤
│ 五 │如犯罪事實│杜孟帆販賣第三級│扣案之第三級毒品愷他命陸包（均含包裝袋，壹│
│    │欄三      │毒品，未遂，處有│包驗餘淨重肆捌點陸參公克；伍包驗駼淨重貳肆│
│    │          │期徒刑壹年參月。│壹點參壹公克）、ANYCALL品牌門號0000000000 │
│    │          │                │行動電話壹支、電子秤壹台均沒收。          │
│    │          │                │                                          │
└──┴─────┴────────┴─────────────────────┘